【裁判字號】    92,上易,1097
【裁判日期】    920616
【裁判案由】    毀損
【裁判全文】
臺灣高等法院刑事判決                        九十二年度上易字第一○九七號
    上  訴  人
    即  被  告  乙○○
    選任辯護人  康勝男律師
右上訴人因毀損案件，不服臺灣桃園地方法院九十一年度易字第二三一八號，中華民
國九十二年二月二十七日第一審判決（起訴案號：臺灣桃園地方法院檢察署九十一年
度偵字第六五八五號），提起上訴，本院判決如左：
    主  文
上訴駁回。
    事  實
一、乙○○於民國九十一年三月二十日上午十時三十分許，在桃園縣大園鄉埔心村十
    八鄰海豐坡二十號住家前，因不滿鄰居甲○○將其所有車牌號碼ＪＧ─八二二一
    號自用小客車，停放於該庭院前，竟基於毀損之犯意，以拳頭敲擊或以腳踹踢該
    自用小客車，致該小客車之左前葉子板、後方行李箱蓋右側及右後葉子板等三處
    板金部分凹陷損壞，足以生損害於甲○○。
二、案經被害人甲○○訴由桃園縣警察局大園分局移送台灣桃園地方法院檢察署檢察
    官偵查起訴。
    理  由
一、訊據上訴人即被告乙○○矢口否認有毀損之犯行，辯稱：甲○○小客車停放其庭
    院門口不開走，妨害其車輛通行，僅以手拍打該車之車頂並用腳踢其車子左側輪
    胎蓋之部位，使該自小客車之警鈴作響，然並未碰壞該車板金，甲○○小客車之
    板金早已因其他原因凹陷損壞，非其毀損所致云云。
二、然查：
（一）右揭犯罪事實，業據告訴人甲○○於偵審中指訴綦詳，並經在場之目擊證人即
      甲○○之夫鍾建賜於偵查中證述屬實，復有車輛毀損之照片三幀附卷可稽。
（二）該車損照片與告訴人於九十一年一月七日因違規停車警方所拍車輛之照片相比
      對，該自小客車左前側凹陷損壞確係新增，並非以以前舊有痕跡。另桃園縣警
      察局大園分局現場勘察初步報告表雖載該自小客車左前輪拱處，車身上之鞋印
      與被告之鞋底相片相比對，二者之印痕不同。然當時據報到現場處理之桃園縣
      警察局大園分局埔心派出所警員周河山證稱：到現場後，兩造還在爭執，告訴
      人主張要立刻比對鞋印，但因未親眼目睹被告踹告訴人車輛，故要兩造一起到
      派出所作筆錄時再比對，我與告訴人一起到派出所，被告則係自行前往，被告
      比我及告訴人晚到一、二十分鐘，告訴人稱被告已更換鞋子，之前係著黑色短
      統休閒鞋，上面有綠色標誌，當時與李文仁警員只就被告所著之鞋子做比對，
      之前被告穿著何種鞋子，並未注意等語。是該現場勘察初步報告表，並非最初
      毀損現場制作，而係事後雙方到派出所後始為比對。被告於原審也坦承確另有
      綠色標誌之黑色短統休閒鞋。該比對之鞋印，既非當時穿著之鞋子，自不足為
      被告有利之認定。因該小客車板金毀損部分現已修復，無從再為鞋印比對，附
      此說明。
（三）綜上所述，被告所辯，為卸責之詞，不足採信。本件罪證明確，被告犯行洵堪
      認定，應予依法論科。
三、被告損壞告訴人自用小客車之板金，足以生損害於告訴人，核其所為，係犯刑法
    第三百五十四條之毀損罪。原審基此認定，援引刑法第三百五十四條、第四十一
    條第一項前段、罰金罰鍰提高標準條例第一條前段、第二條等規定，審酌被告犯
    罪之動機、目的、手段、被害人所受之損害及犯罪後之態度等一切情狀，量處拘
    役五十日，如易科罰金，以三百元折算標準，以資懲儆。經核其認事用法，均無
    不合。被告上訴意旨，仍執前詞，否認犯罪，核無理由，應予駁回。
四、據上論斷，應依刑事訴訟法第三百六十八條，判決如主文。
本案經檢察官柯麗鈴到庭執行職務。
中      華      民      國    九十二    年      六     月      十六     日
                            臺灣高等法院刑事第五庭
                                審判長法  官  曾  德  水
                                      法  官  楊  貴  雄
                                      法  官  趙  功  恆
右正本證明與原本無異。
不得上訴。
                                      書記官  孫  佩  琳
中      華      民      國    九十二    年      六     月      十六     日
附錄本案論罪科刑法條全文：
刑法第三百五十四條
毀棄、損壞前二條以外之他人之物或致令不堪用，足以生損害於公眾或他
人者，處二年以下有期徒刑、拘役或五百元以下罰金。


司法院資訊處製作；財團法人民間司法改革基金會備份。
